臺灣高等法院高雄分院刑事判決　　　　　九十三年度上訴字第二四三號
　　上　訴　人
　　即　被　告　乙○○
右上訴人因違反槍砲彈藥刀械管制條例案件，不服臺灣高雄地方法院九十一年度重訴
字第九０號中華民國九十三年二月十八日第一審判決（起訴案號：臺灣高雄地方法院
檢察署九十一年度偵字第二二０五九號、二三四九五、二五六五八），提起上訴，本
院判決如左：
      主      文
上訴駁回。
      事      實
一、緣張憲盟（原審另行審結）於民國（下同）九十一年十月三日凌晨二時許，在屏
    東縣恒春鎮○○路中南客運站前其所駕駛之不詳車號自小客車內，以新台幣十七
    萬元向許文智（原審另行審結）購買可發子彈具殺傷力之仿ＢＥＲＴＥＴＴＡ廠
    Ｍ九型半自動手槍之改造玩具手槍兩枝及土造子彈十五顆後，於同日下午一時許
    ，約乙○○在該中南客運站會面，二人旋一同搭乘中南客運之班車前往高雄市欲
    向朋友炫耀，在車上，張憲盟即將其買入之其中一枝改造玩具手槍（槍枝管制編
    號0000000000號）及土造子彈十四顆，要求乙○○攜帶於身上，乙○
    ○明知未經中央主管機關許可，不得持有槍砲彈藥刀械管制條例管制之違禁物，
    竟未經許可，與張憲盟共同基於持有上開改造玩具手槍及土造子彈之犯意聯絡，
    收受並將該枝改造玩具手槍及十四發土造子彈置放於身上而持有之，嗣二人抵達
    高雄，於同日下午四時三十分許，在高雄市○○區○○路與明星路交岔路口處，
    遭警盤檢，在乙○○身上查扣上開改造玩具手槍一枝及土造子彈十四顆，張憲盟
    雖見狀逃逸，惟於同日下午四時四十分許，在高雄市新興區○○○路與南台路交
    岔路口處為警逮捕。
二、案經高雄市政府警察局刑警大隊移送臺灣高雄地方法院檢察署檢察官偵查起訴。
      理      由
一、訊據上訴人即被告乙○○對於右開張憲盟將改造玩具手槍一枝及土造子彈十四顆
    交付其持有之事實坦承不諱，核與張憲盟所述情節相符，並有扣案之玩具手槍一
    枝及土造子彈十四顆足資佐證，而該改造玩具手槍（槍枝管制編號000000
    0000號），經送鑑定結果，係由仿ＢＥＲＥＴＴＡ廠Ｍ９型半自動手槍製造
    之玩具手槍換裝土造金屬槍管而成之改造手槍，機械機能良好，可擊發適用之子
    彈，具有殺傷力，又扣案之子彈十四顆，經送鑑定結果，認係由土造金屬彈殼加
    裝直徑約九ｍｍ金屬彈頭而成之土造子彈，經取樣五顆實際試射，均可擊發，而
    均具有殺傷力，有內政部警政署刑事警察局九十一年十一月二十七日刑鑑字第０
    九一０二八八一四七號槍彈鑑定書一份在卷可稽（見原審卷第四十八頁，第四十
    九頁），則上開改造玩具手槍及土造子彈均屬槍砲彈藥刀械管制條例所稱之槍砲
    、彈藥無誤。是本案罪證已甚明確，犯行洵堪認定。
二、核被告所為，係犯槍砲彈藥刀械管制條例第十一條第四項之未經許可持有其他可
    發射子彈具有殺傷力之改造玩具手槍罪，以及同條例第十二條第四項之未經許可
    持有子彈罪。其與張憲盟就前揭二犯行，有犯意聯絡及行為分擔，係共同甲犯。
    公訴人雖認被告前開持有改造玩具手槍之行為，係涉犯槍砲彈藥刀械管制條例第
    十條第四項之未經許可持有改造模型槍罪嫌等語，然查該條項所指之模型槍，係
    指原設計非供殺敵、獵物，而使用特殊（空包）子彈，可供田徑比賽起始信號或
    供以嚇退野獸，或供射擊訓練（因具後作力，可模擬真槍，以磨練射手持槍之穩
    定性）等用途之金屬材質「槍枝」，有內政部警政署刑事警察局八十五年十二月
    二十七日（８５）刑鑑字第七八０一九號函可參，而本件被告持有之改造玩具手
    槍，係將原本仿ＢＥＲＥＴＴＡ廠Ｍ９型半自動手槍之玩具手槍換裝上土造金屬
    槍管之方式據以改造，依其槍身構造、型式以及原先本供玩具使用之性質，均與
    上開模型槍之定義有別，尚難認該當槍砲彈藥刀械管制條例第十條第四項之未經
    許可持有改造模型槍罪之構成要件，公訴人此之所指，容有誤會，然公訴人既已
    於原審準備程序中到庭變更起訴法條，認被告持有前開改造玩具手槍之行為，係
    犯槍砲彈藥刀械管制條例第十一條第四項之未經許可持有其他可發射子彈具有殺
    傷力之改造玩具手槍罪（見原審卷第二二一頁），再起訴書就上開持有子彈之犯
    行，誤載為觸犯槍砲彈藥刀械管制條例第十一條第四項之罪，公訴人同於原審準
    備程序中到庭更甲為觸犯同條例第十二條第四項之罪（見原審卷第二二一頁），
    自均無庸引用刑事訴訟法第三百條規定變更起訴法條。又被告以一個持有之行為
    而觸犯上開二罪名，係想像競合犯，依刑法第五十五條規定，應從一重依未經許
    可持有其他可發射子彈具有殺傷力之改造玩具手槍罪論處。
三、原審因而適用槍砲彈藥刀械管制條例第十一條第四項、第十二條第四項，刑法第
    十一條前段、第二十八條、第五十五條、第四十二條第二項、第三十八條第一項
    第一款，罰金罰鍰提高標準條例第二條，現行法規所定貨幣單位折算新臺幣條例
    第二條規定，審酌被告任意持有槍彈，潛在危害社會治安，惟念其先前未曾受有
    期徒刑以上刑之宣告，有臺灣高雄地方法院檢察署刑案資料查註紀錄表及臺灣高
    等法院被告全國前案紀錄表各一份在卷可按，素行尚屬良善，且於犯後坦承犯行
    ，態度堪認良好，又未曾持該槍彈犯罪，尚未造成重大之危害等一切情狀，量處
    被告有期徒刑壹年肆月，併科罰金新台幣壹拾伍萬元及諭知罰金如易服勞役之折
    算標準。並以扣案之仿ＢＥＲＥＴＴＡ廠Ｍ９型半自動手槍之改造玩具手槍（槍
    枝管制編號0000000000號）一枝及口徑九ｍｍ土造子彈九顆，均係槍
    砲彈藥刀械管制條例第四條第一項第一款、第二款所列物品，乃未經許可不得持
    有之違禁物，均應依刑法第三十八條第一項第一款之規定宣告沒收。至於送鑑定
    時試射之口徑九ｍｍ土造子彈五顆，係已擊發而不具殺傷力之物，明毋庸併予
    宣告沒收，原審認事用法皆無不合，量刑亦稱允當（槍砲彈藥刀械管制條例第十
    一條第四項之法定刑為一年以上七年以下有期徒刑，併科新台幣七百萬元以下罰
    金），被告上訴指摘原判決量刑太重，非有理由，應予駁回。
據上論斷，應依刑事訴訟法第三百六十八條，判決如主文。
本案經檢察官羅建勛到庭執行職務。
中    華    民    國     九十三     年       四       月     二十七     日
                              臺灣高等法院高雄分院刑事第四庭
                                  審判長法官  蕭權閔
                                        法官  李嘉興
                                        法官  陳吉雄
右甲本證明與原本無異。
如不服本判決應於收受本判決後十日內向本院提出上訴書狀，其未述上訴理由者，
並得於提起上訴後十日內向本院補提理由書狀（均須按他造當事人之人數附繕本)「
切勿逕送上級法院」。
                                      書記官  黎  珍
中    華    民    國     九十三     年       四       月     二十八     日
附錄：本判決論罪科刑法條：
槍砲彈藥刀械管制條例第十一條第四項：
未經許可，持有、寄藏或意圖販賣而陳列第一項所列槍砲者，處一年以上七年以下有
期徒刑，併科新臺幣七百萬元以下罰金。
                                                                     Ａ
